【裁判字號】    97,交聲,81
【裁判日期】    970730
【裁判案由】    聲明異議
【裁判全文】
臺灣屏東地方法院交通事件裁定          97年度交聲字第81號
原處分機關  交通部公路總局高雄區監理所屏東監理站
異  議  人  甲○○
上列異議人因違反道路交通管理處罰條例案件，對於交通部公路
總局高雄區監理所屏東監理站民國96年5 月9 日所為之處分（原
處分案號：屏監違字第裁82-V00000000號），聲明異議，本院裁
定如下：
    主  文
異議駁回。
    理  由
一、原處分意旨略以：異議人甲○○所有之車牌號碼L25-936 號
    重型機車，因於民國95年4 月3 日15時25分許，經人騎乘行
    經屏東縣萬巒鄉○○路段，因有違反處罰條例之行為，拒絕
    停車受檢接受稽查之違規情事，為警逕行開單舉發，嗣原處
    分機關即交通部公路總局高雄區監理所屏東監理站認異議人
    上開情形，違反道路交通管理處罰條例第60條第1 項之規定
    ，裁處異議人罰鍰新臺幣（下同）6,000 元，並依同條例第
    63條第1 項之規定記異議人違規點數1 點等語。
二、聲明異議意旨略以：伊自始均未接獲屏東縣內埔分局所開立
    之編號V00000000 號、V00000000 號2 張罰單，亦未有任何
    證據足資證明伊有未戴安全帽及不服取締之交通違規情事，
    為此，提出本件聲明異議等語。
三、按受處分人，不服第8 條主管機關所為之處罰，得於接到裁
    決書之翌日起20日內，向管轄地方法院聲明異議，道路交通
    管理處罰條例第87條第1 項定有明文。再按處理違反道路交
    通管理事件，有關文書送達之程序，依行政程序法之規定，
    違反道路交通管理事件統一裁罰標準及處理細則第5 條亦有
    明文。而行政程序法中對於文書送達，於應受送達人之住居
    所、事務所或營業所為之。但在行政機關辦公處所或他處會
    晤應受送達人時，得於會晤處所為之；於應送達處所不獲會
    晤應受送達人時，得將文書付與有辨別事理能力之同居人、
    受僱人或應送達處所之接收郵件人員；又送達不能依前2 條
    規定為之者，得將文書寄存送達地之地方自治或警察機關，
    並作送達通知書兩份，一份黏貼於應受送達人住居所、事務
    所、營業所或其就業處所門首，另一份交由鄰居轉交或置於
    該送達處所信箱或其他適當位置，以為送達。前項情形，由
    郵政機關為送達者，得將文書寄存於送達地之郵政機關。寄
    存機關自收受寄存文書之日起，應保存3 個月，行政程序法
    第72條第1 項、第73條第1 項、第74條亦有明定。
四、經查，本件違反道路交通管理事件裁決書經郵局投遞人員按
    址（即屏東縣萬巒鄉○○路122 號）投送，因未能獲會晤本
    人，亦無受領文書之同居人、受雇人或應送送達處所接收郵
    件人員，故乃依前開行政程序法之規定，於96年5 月15日將
    該裁決書寄存送達於萬巒郵局，此有交通部公路總局監理站
    送達證書1 紙在卷可稽（見本院卷第14頁）。又參以異議人
    戶籍地確係設於屏東縣萬巒鄉○○路122 號，而與本件裁決
    書及送達證書上所登載之異議人住址相符，且異議人自86年
    8 月11日遷入該址起，迄至提起本件聲明異議時止，均未再
    辦理遷徙登記之情，復有異議人戶籍謄本1 件在卷可憑（見
    本院卷第16頁），依此，足認異議人係以久住之意思住於上
    址，而有設定住所於上址之意。是以，郵局之投遞人員對上
    開異議人戶籍地所為本件寄存送達之程序，業已符合前揭行
    政程序法關於寄存送達程序之規定，自已發生文書合法送達
    之法律效果。
五、至異議人辯稱從未收受任何罰單云云，惟查，本件屏東縣警
    察局舉發違反道路交通管理事件通知單，業於95年4 月7 日
    以限時掛號郵寄予異議人，因未會晤異議人，依前揭行政程
    序法之規定，已於同年4 月12日將該違規通知單寄存送達於
    萬巒郵局之事實，有屏東縣政府警察局內埔分局97年3 月5
    日內警交字第0970003225號函、交通部公路總局高雄區監理
    所屏東監理站97年3 月11日高監屏字第0970006809號函、中
    華郵政交寄大宗限時掛號函件存根、內埔分局送達證書影本
    各1 紙在卷可參（見本院卷第7 至8 頁、第18頁至19頁），
    足認上開違規通知單之寄存送達程序要屬合法，是異議人事
    後因故未自行向郵政機關領取違規通知單，而無法得知應到
    案日期致受上開裁決，核屬異議人個人疏漏，尚難據此否認
    上開違規通知單、裁決書均已合法送達之效力。
六、綜上所陳，本件裁決書應認已於96年5 月15日寄存送達於萬
    巒郵局時，已生合法送達於異議人之效力，則異議人遲至於
    97年3 月21日始具狀向本院提出本件聲明異議，此有蓋印有
    本院收文戳章之聲明異議狀1 件在卷可按（見本院卷第1 頁
    ），是本件異議人顯已逾20日之聲明異議法定期間，是其聲
    明異議不合法律上之程式，且無從補正，核諸前揭說明，自
    應將異議人之異議駁回。
據上論斷，應依道路交通管理處罰條例第87條第2 項、道路交通
案件處理辦法第18條，裁定如主文。
中    華    民    國    97    年    7     月    30    日
                  交通法庭     法   官  蘇碧珠
以上正本證明與原本無異。
如不服本裁定應於收受送達後5 日內向本院提出抗告書狀敘述抗
告之理由抗告於臺灣高等法院高雄分院。
中    華    民    國    97    年    7     月    30    日
                                書記官  賀燕花


司法院資訊處製作；財團法人民間司法改革基金會備份。
